臺灣臺中地方法院民事判決
                                     111年度中小字第809號
原      告  蔡如盈
訴訟代理人  江冠儒
被      告  陳宗平


上列當事人間請求損害賠償事件，本院於中華民國111年4月6日
言詞辯論終結，判決如下：
    主      文
被告應給付原告新台幣肆萬肆仟參佰參拾伍元及自民國一一一年
三月二日起至清償日止，按週年利率百分之五計算之利息。
原告其餘之訴駁回。
訴訟費用新台幣壹仟元由被告負擔。
本判決原告勝訴部分得假執行。
    事實及理由
一、被告經合法通知，無正當理由，未於最後言詞辯論期日到場
    ，核無民事訴訟法第386 條各款所列情形，爰依原告之聲請
    ，由其一造辯論而為判決。
二、原告主張：被告於民國110年4月4日5時51分許駕駛車牌號碼
    （下同）RDG-0353號租賃小貨車，由台中市南屯區龍富十五
    路沿新富五街往永春路方向直行，在新富五街289號前碰撞
    停放於右側路邊之原告所有ZY-0355號自用小客車（下稱系
    爭車輛），致系爭車輛損壞。被告過失撞損系爭車輛，依民
    法第184條第1項及第196條規定，自應負損害賠償責任。原
    告計支出修復費用新台幣（下同）8萬4360元，另支出交通
    代步費7,616元，為此爰依民法第184條侵權行為之法律關係
    ，請求被告給付原告上開所受之損害。訴之聲明：被告應給
    付原告9萬5000元及自起訴狀繕本送達翌日起至清償日止，
    按週年利率5%計算之利息。
三、原告主張被告於上揭時地因未注意車前狀況撞及原告所有之
    系爭車輛，致系爭車輛毀損，原告因而支出修復費用之事實
    ，業據原告陳明，並據其提出道路交通事故初步分析研判表
    、道路交通事故當事人登記聯單、現場照片、估價單、行程
    詳細內容（乘車明細）為證，並經本院向台中市政府警察局
    第四分局調取本件汽車交通事故道路交通事故現場圖、調查
    報告表、談話紀錄表、現場照片、補充資料表查閱屬實。被
    告經合法通知，既未於言詞辯論期日到場，亦未提出書狀作
    何聲明或陳述以為爭執，依民事訴訟法第280條第3項前段準
    用同條第1項前段之規定，視同自認原告主張之事實，是堪
    信原告之主張為真正。
四、按汽車行駛時，駕駛人應注意車前狀況及兩車併行之間隔，
    並隨時採取必要之安全措施，道路交通安全規則第94條第 3
    項，定有明文。被告駕車自應注意上述道路交通安全規則，
    惟被告駕車行經本件車禍肇事地點，未注意車前狀況，以預
    防危險之發生，而依當時情形又無不能注意情事，則被告顯
    有過失已明。而系爭車輛因被告之肇事行為，致受有損害，
    亦如前述。是被告之過失侵權行為與系爭車輛受損間即有相
    當因果關係。
五、復按，因故意或過失，不法侵害他人之權利者，負損害賠償
    責任；復按不法毀損他人之物者，應向被害人賠償其物因毀
    損所減少之價值，民法第184條第1項前段及第196條，分別
    定有明文。再按，物被毀損時，被害人依民法第196條規定
    請求物被毀損所減少之價額，得以必要之修復費用為估定之
    標準（最高法院77年5月17日77年度第9次民事庭會議決議參
    照）。本件被告既過失不法毀損系爭車輛，已如上述。是揆
    諸前開規定，自應負侵權行為損害賠償責任，則原告以修復
    金額作為賠償金額，自屬有據。又系爭車輛之零件修理既係
    以新零件更換被損之舊零件，是依上說明，自應將零件折舊
    部分予以扣除。查系爭車輛送修支出修理費合計8萬4360元
    （註：此為原告之主張，實際合計為8萬4900元），其中零
    件費用為4萬5900元、烤漆費用為1萬5000元、工資2萬4000
    元等情，業據原告陳明在卷，並有原告提出之估價單附卷可
    稽。而依行政院所頒「固定資產耐用年數表」及「固定資產
    折舊率表」之規定，小客車之耐用年數為5年，依定率遞減
    法每年折舊千分之369，其最後1年之折舊額，加歷年折舊累
    計額，其總和不得超過該資產成本原額之10分之9。再參照
    補充資料表及原告所提出之行車執照所示，其上載明該車係
    於94年1月出廠，直至110年4月4日本件事故發生日止，實際
    使用日數顯已超過5年之耐用年數，關於零件折舊部分應受
    到不得超過10分之9之限制，故應以10分之9計算其折舊，以
    此為計，原告得請求之零件修理費為4,590元【計算式：45,
    900×（1－9/10）＝4,590】，再加計烤漆、工資費用，則被告
    應賠償之修理費合計為4萬3590元（計算式：4,590＋15,000＋
    24,000＝36,300）。
六、又按損害賠償，除法律另有規定或契約另有訂定外，應以填
    補債權人所受損害及所失利益為限，民法第216 條第1 項定
    有明文。查系爭車輛因本件事故而送修，原告於修理期間，
    無車可用，主張其於系爭車輛送修後，因需通勤而支出交通
    費用7,616元等語，業據原告提出行程詳細內容（乘車明細
    ）為憑，然依系爭車輛所受損害觀之，衡諸常情及一般經驗
    法則，其維修天數應以請求事故發生當月（即110年4月份）
    為適當，是原告此部分之請求於745元（計算式：258＋487＝7
    45，本院卷第29、31頁）尚屬合理。逾此範圍之請求，顯違
    常情，自屬無據，難以准許。 　　 
七、末按，給付無確定期限者，債務人於債權人得請求給付時，
    經其催告而未為給付，自受催告時起，負遲延責任。其經債
    權人起訴而送達訴狀，或依督促程序送達支付命令，或為其
    他相類之行為者，與催告有同一之效力。遲延之債務，以支
    付金錢為標的者，債權人得請求依法定利率計算之遲延利息
    ；應付利息之債務，其利率未經約定，亦無法律可據者，週
    年利率為百分之五，民法第229條第2項、第233條第1項前段
    及第203條，分別定有明文。本件原告既得向被告請求上開
    維修費用及代步費用，然被告所負上開債務並無確定期限，
    應自起訴狀繕本送達被告翌日起，始負遲延責任。從而，原
    告本於侵權行為之規定，對被告請求賠償3萬7045元（計算
    式：43,590＋745＝44,335）及自起訴狀繕本送達之翌日（即1
    11年3月2日）起至清償日止，按週年利率5%計算之法定遲延
    利息，洵屬適法，為有理由，應予准許，爰為判決如主文第
    1項所示。逾此範圍外之請求，即有未合，應予以駁回，爰
    為判決如主文第2項所示。
八、本件係適用小額程序事件，就原告勝訴所為被告敗訴判決部
    分，爰依職權宣告假執行，並確定其訴訟費用額為1,000 元
    ，由被告負擔。
九、本件原告之訴為一部有理由，一部無理由，依民事訴訟法第
    436條之23、第436條第2項、第385條第1項前段、第79 條、
    第436條之19第1項、第436條之20，判決如主文。
中　　華　　民　　國　　111 　年　　4 　　月　　13　　日
                      臺灣臺中地方法院臺中簡易庭
                                  法  官  陳添喜
以上為正本係照原本作成。
如不服本判決，應於送達後20日內，以判決違背法令為理由，向
本院提出上訴狀並表明上訴理由（上訴理由應表明一、原判決所
違背之法令及其具體內容；二、依訴訟資料可認為原判決有違背
法令之具體事實），如於本判決宣示後送達前提起上訴者，應於
判決送達後20日內補提上訴理由書（須附繕本）。
中　　華　　民　　國　　111 　年　　4 　　月　　13　　日

                                  書記官  黃舜民